【裁判字號】    95,易,351
【裁判日期】    950517
【裁判案由】    傷害等
【裁判全文】
臺灣桃園地方法院刑事判決               95年度易字第351號
公  訴  人  台灣桃園地方法院檢察署檢察官
被      告  乙○○
            甲○○
上列被告因傷害等案件，經檢察官提起公訴（94年度偵字第
13885號），本院判決如下︰
    主  文
乙○○傷害人之身體，處有期徒刑貳月，如易科罰金，以參百元
折算壹日；又以加害生命、身體之事，恐嚇他人致生危害於安全
，處有期徒刑貳月，如易科罰金，以參百元折算壹日；應執行有
期徒刑參月，如易科罰金，以參百元折算壹日。
甲○○傷害人之身體，處有期徒刑貳月，如易科罰金，以參百元
折算壹日。
    事  實
一、乙○○因女友王惠如向其哭訴遭同事甲○○責罵，遂於民國
    九十四年一月二十六日十九時二十分許，前往王惠如工作之
    桃園縣桃園市○○路三０七號一樓彩登造型剪燙美髮店，與
    甲○○理論，雙方因而發生口角，二人竟分別基於傷害之犯
    意，乙○○先以其所有之安全帽丟向甲○○大腿，甲○○則
    以彩登造型剪燙美髮店所有之美髮用推車推撞乙○○，乙○
    ○接續前揭犯意，復上前朝甲○○左側臉部揮打一巴掌，致
    甲○○受有頭部鈍傷及右側大腿鈍傷等傷害；乙○○則受有
    右小腿及膝部挫傷併腫等傷害。乙○○另基於恐嚇之犯意，
    以妳就不要一個人走在路上，萬一發生何事與其無關等加害
    生命、身體之言語恐嚇甲○○，甲○○因而心生畏懼，致生
    危害於甲○○之安全。
二、案經乙○○、甲○○訴由桃園縣政府警察局桃園分局報請台
    灣桃園地方法院檢察署檢察官偵查起訴。
    理  由
一、訊據被告即告訴人乙○○固不否認有於前揭時、地丟擲安全
    帽、揮打被告即告訴人甲○○一巴掌，並對被告甲○○說妳
    就不要一個人走在路上，萬一發生何事與其無關等語，惟辯
    稱安全帽並未丟到被告甲○○云云；訊據被告甲○○矢口否
    認有何傷害之犯行，辯稱並未以美髮用推車推撞被告乙○○
    云云。
二、經查：
  (一)被告乙○○有於前揭時、地丟擲安全帽、揮打被告甲○○一
    巴掌，並對被告甲○○說妳就不要一個人走在路上，萬一發
    生何事與其無關等情，業據證人即被告甲○○於本院審理中
    證述綦詳（見本院九十五年五月三日審判筆錄第三至四頁）
    ，並與證人即當時於現場之彩登造型剪燙美髮店店長黃哲隆
    於偵查中結證稱於前揭時、地見被告乙○○打被告甲○○一
    巴掌，後來有對被告甲○○說妳就不要一個人走在路上，萬
    一發生何事與其無關等語相符（見偵查卷第三七、四九頁）
    ，被告此部分之自白與其他證據相合，是前揭事實，洵堪認
    定。
  (二)被告乙○○雖辯稱其係將安全帽丟在地上，並未打到被告甲
    ○○云云。經查，被告乙○○之安全帽確有擲到被告甲○○
    之大腿，致被告甲○○受有右側大腿鈍傷等情，業據被告甲
    ○○證述屬實（見本院九十五年五月三日審判筆錄第三頁）
    ，並有聖保祿醫院診斷證明書在卷可稽（見偵查卷第一九頁
    ），是被告乙○○所辯，難認可採，被告乙○○因丟擲安全
    帽致甲○○受有右側大腿鈍傷等情，洵堪認定。
  (三)被告甲○○辯稱未以美髮用推車推撞被告乙○○云云。經查
    ，證人即被告乙○○於本院結證稱於吵架時，被告甲○○用
    美髮推車推向其，致其右小腿及膝蓋受傷等語（見本院九十
    五年五月三日審判筆錄第五頁），核與證人即當時在現場之
    王惠如亦證述被告甲○○有推工作車衝被告乙○○等語相符
    （見偵查卷第三一頁），此外復有桃新醫院診斷證明書在卷
    可資佐憑（見偵查卷第一八頁），是被告甲○○所辯，難認
    可採，被告甲○○有以美髮用推車推撞被告乙○○，致被告
    乙○○受有右小腿及膝部挫傷併腫之傷害甚明。
  (四)綜上，被告等所辯均不足採信，本件事證明確，被告等犯行
    堪予認定，應依法論科。
三、核被告乙○○所為，係犯刑法第二百七十七條第一項之傷害
    罪及第三百零五條之恐嚇危害安全罪；被告甲○○所為，係
    犯刑法第二百七十七條第一項之傷害罪。被告乙○○雖先以
    安全帽丟擲被告甲○○，又揮打被告甲○○一巴掌，惟其仍
    屬一犯意接續多次行為，侵害一個法益，應為接續犯，屬單
    純一罪。被告乙○○所犯前開二罪，犯意各別，行為互殊，
    應分論並罰。爰審酌被告乙○○、甲○○之素行，併其犯罪
    之動機、目的、手段方式、所造成之傷害，及犯罪後態度等
    一切情狀，各量處如主文所示之刑，並均諭知易科罰金之折
    算標準，被告乙○○部分並定其應執行之行，與易科罰金之
    折算標準。未扣案之安全帽一頂，雖為被告乙○○所有，供
    犯傷害罪所用之物，然該安全帽既未扣案，被告乙○○復陳
    明業已丟棄（見本院九十五年五月三日審判筆錄第六頁），
    足認該安全帽業已滅失，爰不為沒收之諭知，附此敘明。
據上論斷，應依刑事訴訟法第二百九十九條第一項前段，刑法第
二百七十七條第一項、第三百零五條、第四十一條第一項前段、
第五十一條第五款罰金罰鍰提高標準條例第一條前段、第二條，
判決如主文。
本案經檢察官蔡孟利到庭執行職務。
中    華    民    國    95    年    5     月    17    日
                  刑事第一庭審判長法  官  曾淑華
                                  法  官  朱美璘
                                  法  官  王耀興
以上正本證明與原本無異。
如不服本判決，應於判決送達後10日內向本院提出上訴狀（應附
繕本），上訴於臺灣高等法院。
                                  書記官  劉晨輝
中    華    民    國    95    年    5     月    17    日
附錄本案論罪科刑法條全文
刑法第277條
傷害人之身體或健康者，處三年以下有期徒刑、拘役或一千元以
下罰金。
犯前項之罪因而致人於死者，處無期徒刑或七年以上有期徒刑；
致重傷者，處三年以上十年以下有期徒刑。
刑法第305條
以加害生命、身體、自由、名譽、財產之事，恐嚇他人致生危害
於安全者，處二年以下有期徒刑、拘役或三百元以下罰金。


司法院資訊處製作；財團法人民間司法改革基金會備份。
